【裁判字號】    94,交聲,1116
【裁判日期】    950313
【裁判案由】    違反道路交通管理處罰條例聲明異議
【裁判全文】
臺灣臺北地方法院交通事件裁定        94年度交聲字第1116號
異議人即  賀新水電工程有限公司
受處分人
代 表 人  郭金郎
上列異議人即受處分人因違反道路交通管理處罰條例案件，對於
臺北市交通事件裁決所中華民國94年10月4日所為之處分（原處
分案號：北市裁二字第裁22－1AA581316號）聲明異議，本院裁
定如下：
    主  文
異議駁回。
    理  由
一、按禁止臨時停車線為紅色實線，用以指示禁止臨時停車路段
    ，以劃設於道路緣石正面或頂面為原則，無緣石之道路得標
    繪於路面上，距路面邊緣以三十公分度，線寬除設於緣石，
    正面者以緣石高度為準外，其餘皆為十公分，全日二十四小
    時禁止臨時停車，如有縮短之必要時，應以標誌及附標標示
    之，道路交通標誌標線號誌設置規則第一百六十九條第一項
    、第二項、第四項定有明文。汽車臨時停車，應依左列規定
    ：：：二、交岔路口、公共汽車招呼站十公尺內、消防栓、
    消防車出入口五公尺內不得臨時停車。三、設有禁止臨時停
    車標誌、標線處所不得臨時停車：：，道路交通安全規則第
    一百十一條第一項第二款、第三款亦有規定。如汽車駕駛人
    停車時，有在禁止臨時停車處所停車之情形者，處新臺幣（
    以下同）六百元以上一千二百元以下罰鍰，道路交通管理處
    罰條例第五十六條第一項第一款亦有處罰規定。
二、本件異議人即受處分人賀新水電工程有限公司所有之車號Ｋ
    六－三八五七號自用小客車於民國九十四年八月八日上午十
    時四十分許，在臺北市○○○路○段一四六巷九號週邊交岔
    路口十公尺內道路上劃有紅色實線表示禁止臨時停車之路段
    停車，且駕駛人不在現場，而為臺北市停車管理處當場以拍
    照之方式採證，並以受處分人有違反前揭道路交通管理處罰
    條例第五十六條第一項第一款規定之行為掣單舉發，嗣將舉
    發通知單送達於受處分人後，受處分人於九十四年九月十一
    日應到案日期前向原處分機關提出申訴，經原處分機關請舉
    發單位即臺北市停車管理處調查結果，仍認受處分人有前開
    違規行為，原處分機關乃依前揭道路交通管理處罰條例第五
    十六條第一項第一款及違反道路交通管理事件統一裁罰基準
    表之規定，於九十四年十月四日從輕裁處受處分人罰鍰九百
    元。
三、本件受處分人並不否認其所有之前開車號汽車有於前述時間
    在前述劃有紅色實線表示禁止臨時停車之路段停車之事實，
    惟辯稱：該路段並非合法列管禁止臨時停車路段，應屬私人
    劃設，此經至臺北市交通管制工程局網站查詢圖籍管理系統
    圖無誤，伊應予免罰云云。
四、經查：受處分人所有之該部汽車於前述時地違規停放於紅線
    上之違規事實，業據受處分人自承不諱，且有舉發照片一幀
    在卷可憑，由該張舉發照片可以看出受處分人所有前開車號
    汽車有停放在前述地點紅線上；而臺北市○○○路○段一四
    六巷九號週邊違規地點之紅色實線，係由臺北市交通管制工
    程處劃設合法列管，業經臺北市停車管理處向該局函查屬實
    ，有臺北市停車管理處九十五年一月十一日北市停四字第０
    九五三０一九０七００號函檢附之臺北市交通管制工程處九
    十四年九月十九日北市交工程字第０九四三三四九五六００
    號函在卷可稽；並經本院另向臺北市交通管制工程處查詢確
    認無誤，有該處函覆之九十五年一月十六日北市交工程字第
    ０九五三００八七五００號函附卷足憑。雖受處分人至臺北
    市交通管制工程局網站查詢圖籍管理系統圖結果，未顯示違
    規地點係合法列管之禁止臨時停車地點，惟此乃圖籍管理系
    統尚未登錄所致，臺北市交通管制工程處將儘速登錄一節，
    有前開該局九十五年一月十六日北市交工程字第０九五三０
    ０八七五００號函可稽，是受處分人以前詞置辯，容有誤會
    ，本件事證明確，受處分人在禁止臨時停車處所停車之違規
    行為，已堪認定。從而，原處分機關依前揭道路交通管理處
    罰條例第五十六條第一項第一款及違反道路交通管理事件統
    一裁罰基準表之規定從輕裁處受處分人罰鍰九百元，核無違
    誤，本件受處分人之異議為無理由，應予駁回。
據上論斷，應依道路交通案件處理辦法第十九條，裁定如主文。
中    華    民    國    95    年    3     月    13    日
                臺灣臺北地方法院交通法庭
                              法  官    吳靜怡
以上正本證明與原本無異。
如不服本裁定，應於送達後五日內，向本院提出抗告狀。
                                書記官  謝韻華
中    華    民    國    95    年    3     月    15    日


司法院資訊處製作；財團法人民間司法改革基金會備份。
